臺灣新竹地方法院刑事判決
111年度交易字第480號
公  訴  人  臺灣新竹地方檢察署檢察官
被      告  李奇泰



上列被告因過失傷害案件，經檢察官提起公訴（111年度調偵字
第34號)，被告於本院準備程序中，就被訴事實為有罪之陳述，
經本院告知簡式審判程序意旨，並聽取公訴人、被告之意見後，
裁定依簡式審判程序審理，並判決如下：
    主  文
李奇泰犯過失傷害罪，處有期徒刑貳月，如易科罰金，以新臺幣
壹仟元折算壹日。
    事實及理由
一、本件犯罪事實及證據，除證據部分應補充「新竹市警察局交
    通警察隊第三組道路交通事故肇事人自首情形紀錄表2份（
    偵卷第11至12頁）」、「證號查詢機車駕駛人資料2份（偵
    卷第20至21頁）」、「車號查詢機車車籍資料2份（偵卷第2
    2至23頁）、「被告李奇泰於本院準備程序、審理時之自白
    （本院卷第65、71至72頁）」外，餘均引用檢察官起訴書之
    記載（如附件）。
二、按行車速度，依速限標誌或標線之規定；汽車行駛時，駕駛
    人應注意車前狀況及兩車並行之間隔，並隨時採取必要之安
    全措施，道路交通安全規則第93條第1項前段、第94條第3 
    項分別定有明文。本件被告為領有合格駕駛執照之汽車駕駛
    人，自然應遵守上述規定行駛，而依被告行經上開路段行車
    速限係40公里，且依被告肇事時之路況，天候晴、夜間有照
    明、柏油路面乾燥、無缺陷、無障礙物、視距良好，有道路
    交通事故調查表㈠、交通部公路總局新竹區監理所竹苗區車
    輛行車事故鑑定會鑑定意見書各1份在卷可證（偵卷第15頁
    、調偵卷第11頁），客觀上應無不能注意之情事，被告竟貿
    然以時速50至60公里之速度行駛，此經被告於警詢中所自承
    （偵卷第13頁），復未注意車前狀況及隨時採取必要之安全
    措施，不慎與右前方牽行機車往左斜穿車道之行人即告訴人
    張三友發生碰撞而肇事，足見被告對本件車禍之發生確有過
    失，甚為明確。且本件經送交通部公路總局新竹區監理所竹
    苗區車輛行車事故鑑定會鑑定，鑑定結果為：「一、行人張
    三友牽行無燈光之普通輕型機車，於夜間由路邊往左偏入分
    向限制線路段斜穿車道，又未充分注意左右來車，嚴重影響
    行車安全，為肇事主因。二、李奇泰駕駛普通重型機車，於
    夜間行經有照明路段，超速行駛又未充分注意車前狀況，為
    肇事次因。」此有交通部公路總局新竹區監理所竹苗區車輛
    行車事故鑑定會111年3月16日鑑定意見書1份（調偵卷第10
    至12頁）在卷可參，與本院所為之上開認定相同，並認定其
    有肇事原因。又告訴人張三友確係因本件車禍受有右側脛腓
    骨骨折、左側腓骨及內踝骨折等傷害，顯然被告之過失與告
    訴人之傷害間確具有相當因果關係無訛。至告訴人張三友牽
    行普通輕型機車行經前開路口，雖亦疏未充分注意左右來車
    而由路邊往左偏入分向限制線路段斜穿車道，對於本件交通
    事故之發生縱與有過失，仍無解於本件被告罪責之成立，併
    此指明。
三、論罪科刑：
　㈠核被告李奇泰所為，係犯刑法第284條前段之過失傷害罪。
　㈡又被告於犯罪未被有偵查職權之公務員發覺前，向前往現場
    處理之警員當場承認為肇事人乙情，有新竹市警察局交通警
    察隊第三組道路交通事故肇事人自首情形紀錄表1份在卷足
    參（偵卷第11頁），是認被告有接受裁判之意思甚明，符合
    自首之要件，爰依刑法第62條前段規定，減輕其刑。　
　㈢爰以行為人責任為基礎，審酌被告未能善盡駕駛注意義務，
    導致告訴人張三友受傷之結果，所為實應非難；惟念被告坦
    承犯行，並衡酌告訴人所受之傷勢、被告違反義務之程度，
    及告訴人有部分肇事責任，雙方對於和解金額仍有差距無法
    達成和解（本院卷第65頁），暨被告自述大學肄業之教育程
    度，現從事保全業，家庭經濟狀況勉持（本院卷第71頁）等
    一切情狀，量處如主文所示之刑，並諭知易科罰金之折算標
    準。
據上論斷，應依刑事訴訟法第273條之1第1項、第299條第1項前
段、第310條之2、第454條第2項，判決如主文。
本案經檢察官周文如提起公訴，檢察官陳郁仁到庭執行職務。
中　　華　　民　　國　　111 　年　　11 　 月　　30　  日
                  刑事第三庭    法　官  王靜慧     　
以上正本證明與原本無異。
如不服本判決應於收受本判決後20日內向本院提出上訴書狀，上
訴書狀應敘述具體理由。上訴書狀未敘述上訴理由者，應於上訴
期間屆滿後20日內補提理由書狀於本院(均須按他造當事人之人
數附繕本 )「切勿逕送上級法院」。 
中　　華　　民　　國　　111 　年　　12　　月　　1 　　日
                                書記官  陳怡君
附錄本案論罪科刑法條：
中華民國刑法第284條
因過失傷害人者，處1年以下有期徒刑、拘役或10萬元以下罰金
；致重傷者，處3年以下有期徒刑、拘役或30萬元以下罰金。
附  件：
臺灣新竹地方檢察署檢察官起訴書
                                     111年度調偵字第34號
　　被　　　告　李奇泰　
上列被告因過失傷害案件，業經偵查終結，認應提起公訴，茲將
犯罪事實及證據並所犯法條分敘如下：　　　　　　　　
　　　　犯罪事實
一、李奇泰於民國110年2月5日晚間8時17分許，騎乘車牌號碼00
    0-000號普通重型機車，沿新竹市香山區柴橋路由北往南方
    向行駛，行經柴橋路258巷口時，本應注意行車速度應依標
    誌指示速限每小時40公里之限制，並應注意車前狀況，隨時
    採取必要之安全措施，且依當時天候晴、夜間有照明、柏油
    路面且乾燥、無缺陷、無障礙物、視距良好等一切情況，並
    無不能注意之情形，竟仍疏未注意，以時速50至60公里之速
    度超速行駛於上開路段，適有張三友徒步牽行已熄火之車牌
    號碼000-000號普通輕型機車，自柴橋路路邊由西往東方向
    斜穿車道，雙方因而發生碰撞，致張三友人、車倒地，並受
    有右側脛腓骨骨折、左側腓骨及內踝骨折等傷害。
二、案經張三友訴由新竹市警察局第三分局報告偵辦。
　　　　證據並所犯法條
一、證據清單及待證事實：
編號 證據清單　　　　　　 待證事實　　　　　 一 被告李奇泰於警詢及本署偵查中之自白。 被告坦承全部犯罪事實。 二 證人即告訴人張三友於警詢及本署偵查中之證述。 證明被告車禍肇事，致告訴人受有上開傷勢之事實。 三 道路交通事故現場圖、道路交通事故調查報告表（一）、（二）各1份及道路交通事故照片29張、監視器光碟暨翻拍畫面5張。 證明本件交通事故發生經過之事實。 四 新竹馬偕紀念醫院普通診斷證明書1份。 證明告訴人因車禍受有上開傷害之事實。 五 交通部公路總局新竹區監理所111年3月21日竹監鑑字第1110022514號函暨所附鑑定意見書（竹苗區0000000案）1份。 證明被告駕駛普通重型機車，於夜間行經有照明路段，超速行駛又未充分注意車前狀況，為本件車禍肇事次因之事實。 
二、核被告所為，係犯刑法第284條前段之過失傷害罪嫌。
三、依刑事訴訟法第251條第1項提起公訴。
　　此　致
臺灣新竹地方法院
中　　華　　民　　國　 111　　年　　7 　　月　　28　　日
　　　　　　　　　　　　　　　檢　察　官  周文如
本件證明與原本無異　　　　　　　　　　　　
中　　華　　民　　國　 111　　年　　8 　　月　　4 　　日
                              書  記  官  詹鈺瑩